【裁判字號】    99,審易,118
【裁判日期】    990331
【裁判案由】    竊盜
【裁判全文】
臺灣新竹地方法院刑事判決            99年度審易字第118 號
公  訴  人  臺灣新竹地方法院檢察署檢察官
被      告  乙○○
上列被告因竊盜等案件，經檢察官提起公訴（99年度偵緝字第33
號、第34號），本院依簡式審判程序判決如下：
    主  文
乙○○犯侵入住居罪，累犯，處有期徒刑肆月。又犯踰越安全設
備竊盜罪，累犯，處有期徒刑拾月。應執行有期徒刑壹年。
    事實及理由
壹、構成犯罪事實：
一、乙○○出於為自己不法所有目的及無故侵入他人住宅的犯罪
    意思，於98年5 月7 日上午11時許，原欲侵入位於新竹縣竹
    東鎮○○路69號黃淑華之住處內竊取財物，並以該處發現之
    鉗子破壞頂樓加蓋鐵皮屋後進入屋內而侵入他人住宅，嗣因
    無法破壞屋內鐵門，竊盜行為未至著手而離開。
二、乙○○另出於為自己不法所有目的的犯罪意思，於98年6 月
    2 日下午4 時許，行經甲○○位於新竹市東區○○○○街20
    巷1 弄5 號之住處時，見窗戶未上鎖，趁無人注意之際，攀
    爬踰越性質上屬於安全設備之窗戶而進入屋內（侵入住居部
    分未據告訴），徒手竊取甲○○所有之電腦主機2 臺、液晶
    螢幕2 臺及喇叭2 組，得手後騎乘機車離開。嗣經黃淑華、
    甲○○報警處理，始循線查悉上情。
貳、認定犯罪事實所根據的證據及理由：
一、被告乙○○於警局詢問時、檢察官偵查中、本院準備程序及
    簡式審判程序訊問時之自白。
二、證人即被害人黃淑華及甲○○於警詢時之證述。
三、監視器翻拍畫面3 紙、現場圖及現場照片各1 紙在卷可證。
四、內政部警政署刑事警察局98年6 月15日刑紋字第0980080751
    號鑑驗書、刑案現場勘察報告1 份及現場暨指紋照片26張附
    卷可證。
、論罪科刑的理由：
一、論罪：
（一）按刑法第321 條第1 項第2 款所謂「安全設備」，指門扇
      牆垣以外，依通常觀念足認防盜之一切設備而言，窗戶具
      有防盜之作用，但與牆垣係用土磚作成之性質不同，自應
      認為係門扇牆垣以外之「安全設備」。是被告於犯罪事實
      欄二踰越窗戶進入房屋內為竊盜之行為，自屬刑法第321
      條第1 項第2 款所定踰越安全設備之行為。
（二）核被告乙○○就構成犯罪事實欄一部分係犯刑法第306 條
      第1 項之侵入住居罪，就構成犯罪事實欄二部分係犯同法
      第321 條第1 項第2 款之踰越安全設備竊盜罪。
（三）數罪併罰：被告乙○○所犯前開侵入住居罪與踰越安全設
      備竊盜罪2 罪間，犯意各別，行為可分，應予以分別論罪
      ，合併處罰之。
（四）累犯：被告前曾(1)於93年7 月間，因竊盜案件，經本院於
      93年11月11日，以93年度易字第156 號判決，判處有期徒
      刑4 年，復提起上訴，經臺灣高等法院於94年4 月4 日，
      以93年度上易字第2075號判決，撤銷原判決，改判有期徒
      刑4 年2 月，嗣於同日確定；(2)又於93年7 月間，因違反
      毒品危害防制條例案件，經本院於93年10月21日，以93年
      度訴字第364 號判決，分別判處有期徒刑10月、6 月，並
      經定應執行刑為有期徒刑1 年3 月，嗣於93年12月24日確
      定。復因減刑條例實施，上開(2)之案件經本院於96年9 月
      19日，以96年度聲減字第2286號裁定分別減為有期徒刑5
      月、3 月後，再與不應減刑之(1)案件經定應執行刑為有期
      徒刑4 年8 月。於94年3 月3 日入監執行，並於98年2 月
      24日縮刑期滿執行完畢等情，有臺灣高等法院被告前案紀
      錄表及刑案資料查註紀錄表各1 份為證，其於5 年以內故
      意再犯本件有期徒刑以上之罪，為累犯，應依刑法第47條
      第1 項規定，加重其刑。
二、科刑：審酌被告素行不佳，前有多次竊盜前科，竟又無故侵
    入他人住宅，嚴重影響他人居家安寧，及不思以勞力賺取所
    需，因為缺錢花用而起意偷竊，以踰越安全設備之加重竊盜
    方式竊取他人財物，任意竊取他人財物，其所為顯不尊重他
    人財產權益，及竊盜所得財物之價值，及未能補償被害人損
    失，以及被告犯後坦承犯行等一切情狀，分別量處如主文所
    示之刑，並定其應執行之刑，以示懲儆。又被告犯罪後態度
    尚稱良好，坦承犯行已具悔意，且被告竊盜之犯行自94年後
    只有2 次（前次係於98年6 月間，經本院判處有期徒刑7 月
    及本次），惡性非屬重大，蒞庭之公訴檢察官具體求刑被告
    應執行有期徒刑1 年6 月，尚嫌過重，併此敘明。
肆、適用法律依據：
一、程序法方面：刑事訴訟法第284 條之1 、第273 條之1 第1
    項、第299 條第1 項前段。
二、實體法方面：刑法第306 條第1 項、第321 條第1 項第2 款
    、第47條第1 項、第51條第5 款，刑法施行法第1 條之1 第
    1 項、第2 項前段，判決如主文。
本案經檢察官張嘉宏到庭執行職務。
中    華    民    國    99    年    3     月    31    日
                    刑事第九庭法  官          馮俊郎
以上正本證明與原本無異。
如不服本判決，應於判決送達後10日內向本院提出上訴書狀。上
訴書狀應敘述具體理由，未敘述上訴理由者，應於上訴期間屆滿
後20日內補提理由書狀於本院（均須按他造當事人之人數附繕本
）「切勿逕送上級法院」。
中    華    民    國    99    年    3     月    31    日
                              書記官          王思穎
附錄本案論罪科刑實體法條全文：
＊刑法第306 條第1 項：
無故侵入他人住宅、建築物或附連圍繞之土地或船艦者，處1 年
以下有期徒刑、拘役或300 元以下罰金。（罰金之貨幣單位改為
新臺幣，並提高為30倍）
＊刑法第321 條第1 項第2 款：
犯竊盜罪而有左列情形之一者，處6 月以上、5 年以下有期徒刑
：
二、毀越門扇、牆垣或其他安全設備而犯之者。
【意圖為自己或第三人不法之所有，而竊取他人之動產者，為竊
盜罪，處5 年以下有期徒刑、拘役或500 元以下罰金。（罰金之
貨幣單位改為新臺幣，並提高為30倍）。】

司法院資訊處製作；財團法人民間司法改革基金會備份。
